apertium-eo-en.eo.dix.xml
<?xml version="1.0" encoding="UTF-8"?>
<!--
  Dictionary:
  Sections: 3
  Entries: 31222
  Sdefs: 95
  Paradigms: 79
  Last processed by: apertium-dixtools fix -alignMono apertium-eo-en.eo.dix.xml apertium-eo-en.eo.dix.xml

-->
<dictionary>
  <alphabet>ĈĜĤĴŜŬĉĝĥĵŝŭ·ÀÁÂÄÇÈÉÊËÌÍÎÏÑÒÓÔÖÙÛÜÚàáâäãçèéêëìíîïñòóôöõùúûüABCČDEFGHIJKLMNOPQRSTUVWXYZabcdefghijklmnopqrřsštuvwxyz</alphabet>
  <sdefs>
    <sdef n="re" />
    <sdef n="alpha" />
    <sdef n="acc" />
    <sdef n="nomiacc" />
    <sdef n="nom" />
    <sdef n="comp" />
    <sdef n="detnt" />
    <sdef n="predet" />
    <sdef n="past" />
    <sdef n="atn" />
    <sdef n="qnt" />
    <sdef n="ord" />
    <sdef n="obj" />
    <sdef n="subj" />
    <sdef n="pro" />
    <sdef n="tn" />
    <sdef n="acr" />
    <sdef n="top" />
    <sdef n="ant" />
    <sdef n="cog" />
    <sdef n="al" />
    <sdef n="n" />
    <sdef n="np" />
    <sdef n="adj" />
    <sdef n="f" />
    <sdef n="m" />
    <sdef n="mf" />
    <sdef n="sg" />
    <sdef n="pl" />
    <sdef n="ND" />
    <sdef n="adv" />
    <sdef n="preadv" />
    <sdef n="pr" />
    <sdef n="prn" />
    <sdef n="rel" />
    <sdef n="nn" />
    <sdef n="an" />
    <sdef n="aa" />
    <sdef n="ind" />
    <sdef n="itg" />
    <sdef n="det" />
    <sdef n="dem" />
    <sdef n="def" />
    <sdef n="cnjcoo" />
    <sdef n="cnjsub" />
    <sdef n="cnjadv" />
    <sdef n="nt" />
    <sdef n="vaux" />
    <sdef n="vbser" />
    <sdef n="vbhaver" />
    <sdef n="vblex" />
    <sdef n="vbmod" />
    <sdef n="inf" />
    <sdef n="ger" />
    <sdef n="gerpast" />
    <sdef n="pp" />
    <sdef n="pp2" />
    <sdef n="pp3" />
    <sdef n="pri" />
    <sdef n="ifi" />
    <sdef n="p1" />
    <sdef n="p2" />
    <sdef n="p3" />
    <sdef n="pii" />
    <sdef n="fti" />
    <sdef n="fts" />
    <sdef n="cni" />
    <sdef n="prs" />
    <sdef n="pis" />
    <sdef n="imp" />
    <sdef n="pos" />
    <sdef n="gen" />
    <sdef n="sp" />
    <sdef n="ref" />
    <sdef n="sup" />
    <sdef n="num" />
    <sdef n="percent" />
    <sdef n="ij" />
    <sdef n="sent" />
    <sdef n="cm" />
    <sdef n="lpar" />
    <sdef n="rpar" />
    <sdef n="web" />
    <sdef n="subs" />
    <sdef n="pres" />
    <sdef n="pprs" />
    <sdef n="guio" />
    <sdef n="enc" />
    <sdef n="vbdo" />
    <sdef n="sint" />
    <sdef n="unc" />
    <sdef n="sep" />
    <sdef n="pron" />
    <sdef n="apos" />
    <sdef n="compound-only-L" />
    <sdef n="compound-R" />
  </sdefs>
  <pardefs>

<!-- Formatting of this dix:
     apertium-dixtools cat -stripEmptyLines -align -alignpardef 30 60 apertium-eo-en.eo.dix.xml nova.xml
-->

<pardef n="sgpl">
  <e>       <p><l></l>          <r><s n="sg"/></r></p></e>
  <e>       <p><l>j</l>         <r><s n="pl"/></r></p></e>
  <e r="RL"><p><l></l>          <r><s n="sp"/></r></p></e>
</pardef>


<pardef n="nomacc">
  <e>       <p><l></l>          <r><s n="nom"/></r></p></e>
  <e>       <p><l>n</l>         <r><s n="acc"/></r></p></e>
</pardef>


<pardef n="sgplnomacc">
  <e>       <p><l></l>          <r><s n="sg"/><s n="nom"/></r></p></e>
  <e>       <p><l>j</l>         <r><s n="pl"/><s n="nom"/></r></p></e>
  <e>       <p><l>n</l>         <r><s n="sg"/><s n="acc"/></r></p></e>
  <e>       <p><l>jn</l>        <r><s n="pl"/><s n="acc"/></r></p></e>
  <e r="RL"><p><l></l>          <r><s n="sp"/><s n="nom"/></r></p></e>
  <e r="RL"><p><l>n</l>         <r><s n="sp"/><s n="acc"/></r></p></e>
</pardef>


<!-- EKSPERIMENTA ANSTATAUXEBLO KOMENCO -->

<pardef n="sgplnomacc_kunmetebla">
  <e>       <par n="sgplnomacc"/></e>
</pardef>
<pardef n="nur_radiko">
  <e i="yes"><i></i></e>
</pardef>

<pardef n="e__adv">
  <e>       <p><l>e</l>         <r>e<s n="adv"/></r></p></e>
  <e><p><l></l>          <r>e<s n="adv"/></r></p><par n="nur_radiko"/></e>
</pardef>

<!-- EKSPERIMENTA ANSTATAUXEBLO FINO -->


<pardef n="o__n">
  <e>       <p><l>o</l>         <r>o<s n="n"/></r></p><par n="sgplnomacc_kunmetebla"/></e>
  <e><p><l></l>          <r>o<s n="n"/><s n="sg"/><s n="nom"/></r></p><par n="nur_radiko"/></e>
  <e r="RL" c="permesu iĝi a-vortojn fare de transfero"><p><l>a</l><r>o<s n="adj"/></r></p><par n="sgplnomacc"/></e>
</pardef>


<pardef n="-__n">
  <e><p><l></l>          <r>-<s n="n"/><s n="sg"/><s n="nom"/></r></p><par n="nur_radiko"/></e>
</pardef>



<pardef n="aĵ/o__n" c="malpermesas esti parto de kunmetaĵo">
  <e>       <p><l>o</l>         <r>o<s n="n"/></r></p><par n="sgplnomacc"/></e>
  <e r="RL" c="permesu iĝi a-vortojn fare de transfero"><p><l>a</l><r>o<s n="adj"/></r></p><par n="sgplnomacc"/></e>
</pardef>


<pardef n="il/o__n" c="nur perpesas esti fine de kunmetaĵo">
  <e>       <p><l>o</l>         <r>o<s n="n"/></r></p><par n="sgplnomacc_kunmetebla"/></e>
  <e r="RL" c="permesu iĝi a-vortojn fare de transfero"><p><l>a</l><r>o<s n="adj"/></r></p><par n="sgplnomacc"/></e>
</pardef>



<pardef n="ino__n">
  <e>       <p><l>o</l>         <r>o<s n="n"/><s n="m"/></r></p><par n="sgplnomacc_kunmetebla"/></e>
  <e r="LR"><p><l></l>          <r>o<s n="n"/><s n="m"/><s n="sg"/><s n="nom"/></r></p><par n="nur_radiko"/></e>
  <e>       <p><l>ino</l>       <r>o<s n="n"/><s n="f"/></r></p><par n="sgplnomacc_kunmetebla"/></e>
  <e r="LR"><p><l>in</l>        <r>o<s n="n"/><s n="f"/><s n="sg"/><s n="nom"/></r></p><par n="nur_radiko"/></e>
  <e r="RL" c="se genro mankas, ni elektas la o-formon"><p><l>o</l><r>o<s n="n"/></r></p><par n="sgplnomacc"/></e>
  <e r="RL" c="permesu iĝi a-vortojn fare de transfero"><p><l>a</l><r>o<s n="adj"/><s n="m"/></r></p><par n="sgplnomacc"/></e>
  <e r="RL" c="permesu iĝi a-vortojn fare de transfero"><p><l>ina</l><r>o<s n="adj"/><s n="f"/></r></p><par n="sgplnomacc"/></e>
  <e r="RL" c="permesu iĝi a-vortojn fare de transfero"><p><l>a</l><r>o<s n="adj"/></r></p><par n="sgplnomacc"/></e>
</pardef>



<!--
<pardef n="ino__n">
<e>                           <p><l>o</l>                   <r>o<s n="n"/><s n="m"/></r></p><par n="sgplnomacc"/></e>
<e>                           <p><l>ino</l>                 <r>o<s n="n"/><s n="f"/></r></p><par n="sgplnomacc"/></e>

</pardef>
-->






<pardef n="a__adj">
  <e>       <p><l>a</l>         <r>a<s n="adj"/></r></p><par n="sgplnomacc_kunmetebla"/></e>
  <e><p><l></l>          <r>a<s n="adj"/><s n="sg"/><s n="nom"/></r></p><par n="nur_radiko"/></e>
</pardef>

<pardef n="anglo-__adj">
  <e>       <p><l></l>         <r>e<s n="adj"/><s n="sg"/><s n="nom"/></r></p></e>
  <e>       <p><l></l>         <r>e<s n="adj"/><s n="sg"/><s n="acc"/></r></p></e>
  <e>       <p><l></l>         <r>e<s n="adj"/><s n="pl"/><s n="nom"/></r></p></e>
  <e>       <p><l></l>         <r>e<s n="adj"/><s n="pl"/><s n="acc"/></r></p></e>
</pardef>


<pardef n="sgpl0">
  <e>       <p><l></l>          <r><s n="sg"/></r></p></e>
  <e r="RL"><p><l></l>          <r><s n="pl"/></r></p></e>
  <e r="RL"><p><l></l>          <r><s n="sp"/></r></p></e>
</pardef>

<pardef n="nomacc0">
  <e>       <p><l></l>          <r><s n="nom"/></r></p></e>
  <e r="RL"><p><l></l>          <r><s n="acc"/></r></p></e>
</pardef>


<pardef n="sgplnomacc0">
  <e>       <par n="sgpl0"/><par n="nomacc0"/></e>
</pardef>



<pardef n="DNA__n">
  <e>       <p><l></l>          <r><s n="n"/><s n="acr"/><s n="sg"/></r></p><par n="nomacc0"/></e>
  <e r="RL"><p><l></l>          <r><s n="n"/><s n="acr"/><s n="pl"/></r></p><par n="nomacc0"/></e>
<!-- Permesu o-vortojn igxi a-vortojn (fare de la transfero) -->
  <e r="RL"><p><l></l>          <r><s n="adj"/><s n="acr"/></r></p><par n="sgplnomacc0"/></e>
</pardef>


<pardef n="BBC__n">
  <e>       <p><l></l>          <r><s n="n"/><s n="acr"/><s n="sg"/></r></p><par n="nomacc0"/></e>
<!--  US Highways ^US<n><acr><sp>$ ^Highway<n><pl>$ ^US<adj><pl><nom>$ ^Aŭtovojo<n><pl><nom>$ USaj Aŭtovojoj -->
  <e r="RL"><p><l>a</l>         <r><s n="adj"/><s n="acr"/></r></p><par n="sgplnomacc"/></e>
</pardef>

<e r="LR">               <p><l>ci</l>        <r>prpers<s n="prn"/><s n="p2"/><s n="mf"/><s n="sp"/></r></p><par n="nomacc"/></e>
<e>                      <p><l>ŝi</l>        <r>prpers<s n="prn"/><s n="p3"/><s n="f"/><s n="sg"/></r></p><par n="nomacc"/></e>
<e>                      <p><l>ni</l>        <r>prpers<s n="prn"/><s n="p1"/><s n="mf"/><s n="pl"/></r></p><par n="nomacc"/></e>
<e lm="multa">           <i>multa</i><p><l>j</l><r><s n="prn"/><s n="tn"/><s n="pl"/></r></p><par n="nomacc"/></e>
<e lm="ĉi">              <par n="ĉ"/><p><l>i</l><r>i<s n="det"/><s n="dem"/></r></p><par n="sgplnomacc0"/></e>
<e lm="kiom">                 <p><l>kiom</l>                <r>kiom<s n="prn"/><s n="itg"/></r></p><par n="sgplnomacc0"/></e>
<e lm="kiom">                 <p><l>kiom</l>                <r>kiom<s n="det"/><s n="itg"/></r></p><par n="sgplnomacc0"/></e>
<e lm="kiom">            <p><l>kiom</l>      <r>kiom<s n="prn"/><s n="itg"/><s n="sg"/></r></p><par n="nomacc0"/></e>
<e lm="kiom">            <p><l>kiom</l>      <r>kiom<s n="det"/><s n="itg"/><s n="sg"/></r></p><par n="nomacc0"/></e>
<e r="RL" lm="kiom">     <p><l>kiom</l>      <r>kiom<s n="det"/><s n="itg"/><s n="pl"/></r></p><par n="nomacc0"/></e>
<e lm="kies">            <p><l>kies</l>      <r>kies<s n="prn"/><s n="itg"/><s n="sg"/></r></p><par n="nomacc0"/></e>
<e lm="kiu">                  <p><l>kiu</l>                 <r>kiu<s n="prn"/><s n="rel"/></r></p><par n="sgplnomacc"/></e>
<e lm="kiu">                  <p><l>kiu</l>                 <r>kiu<s n="det"/><s n="itg"/></r></p><par n="sgplnomacc"/></e>
<e lm="indiĝeno">        <i>indi</i><par n="ĝ"/><i>en</i><par n="ino__n"/></e>
<e lm="poeto">           <i>poet</i><par n="ino__n"/></e>
<e lm="ero">             <i>er</i><par n="aĵ/o__n"/></e>
<e lm="ludo">            <i>lud</i><par n="il/o__n"/></e>
<e lm="oro">             <i>or</i><par n="aĵ/o__n"/></e>
<e lm="paĝo">            <i>pa</i><par n="ĝ"/><par n="o__n"/></e>
<e lm="ujo">             <i>uj</i><par n="aĵ/o__n"/></e>
<e lm="verŝajne">        <i>ver</i><par n="ŝ"/><i>ajn</i><par n="e__adv"/></e>
<e lm="mallarĝa">        <i>mallarĝ</i><par n="a__adj"/></e>
<e lm="ejo">             <i>ej</i><par n="il/o__n"/></e>
<e lm="mal-">            <i>mal</i><par n="-__n"/></e>
<e lm="ano">             <i>an</i><par n="il/o__n"/></e>
<e lm="adsorbilo">       <i>adsorbil</i><par n="o__n"/></e>
<e lm="ico">             <i>ic</i><par n="aĵ/o__n"/></e>
<e lm="ero">             <i>er</i><par n="il/o__n"/></e>
<e lm="anglo-">          <i>anglo-</i><par n="anglo-__adj"/></e>
<e lm="franc-">          <i>franc-</i><par n="anglo-__adj"/></e>
<e lm="ital-">           <i>ital-</i><par n="anglo-__adj"/></e>
<e lm="trompa">          <i>tromp</i><par n="a__adj"/></e>
<e lm="multoble">        <i>multobl</i><par n="e__adv"/></e>
<e lm="grenadisto">      <i>grenadist</i><par n="ino__n"/></e>
<e lm="cm">              <i>cm</i><par n="DNA__n"/></e>
<e lm="mm">              <i>mm</i><par n="DNA__n"/></e>
<e lm="najbaro">         <i>najbar</i><par n="o__n"/></e>
<e lm="filozofe">        <i>filozof</i><par n="e__adv"/></e>
<e lm="radianta">        <i>radiant</i><par n="a__adj"/></e>
<e lm="DNA">             <i>DNA</i><par n="BBC__n"/></e>
<e lm="IBM">             <i>IBM</i><par n="BBC__n"/></e>
<e lm="UEFA">            <i>UEFA</i><par n="BBC__n"/></e>
<e lm="EU">              <i>EU</i><par n="BBC__n"/></e>
<e lm="AVI">             <i>AVI</i><par n="DNA__n"/></e>
<e lm="Aidoso">          <i>Aidoso</i><par n="DNA__n"/></e>
<e lm="gaskone">         <i>gaskon</i><par n="e__adv"/></e>
<e lm="kvesta">          <i>kvest</i><par n="a__adj"/></e>
<e lm="rekrutigisto">    <i>rekrutigist</i><par n="ino__n"/></e>
<e lm="trutaĵo">         <i>truta</i><par n="ĵ"/><par n="o__n"/></e>
<e lm="transverse">      <i>transvers</i><par n="e__adv"/></e>
<e r="RL" c="a-vorto"><p><l>Okcident-virginia</l><r>Okcidenta<b/>Virginio<s n="adj"/><s n="np"/><s n="top"/></r></p><par n="sgplnomacc"/></e>
<e r="RL" c="a-vorto">   <p><l>Malsupr-saksia</l><r>Malsupra<b/>Saksio<s n="adj"/><s n="np"/><s n="top"/></r></p><par n="sgplnomacc"/></e>
